

Datos de contacto

772 132 7875

outbreakalonzo@gmail.com

Zempoala, Hidalgo.



Educación

Universidad Autónoma del

Estado de Hidalgo, Pachuca de Soto Hgo.

> Licenciatura en Ciencias Computacionales.



Aptitudes Profesionales

Trabajo en equipo. Interés por aprender. Conocimiento en Redes. Manejo de Paqueteria de Office.

Alonso López Olguín

Alonso López Olguín



Resumen Profesional

Soy un desarrollador web con experiencia en la creación y mantenimiento de proyectos utilizando tecnologías modernas como HTML, CSS, JavaScript, y frameworks como React y Tailwind CSS. Me especializo en la creación de interfaces de usuario intuitivas y en la optimización de la experiencia del usuario, adoptando las mejores prácticas de desarrollo para garantizar soluciones escalables y eficientes que cumplan con las expectativas del cliente.



Experiencia Laboral

Toshiba Global Commerce Solutions

Junio 2023-Septiembre 2023

Soporte técnico a equipo comercial Service representative I

CodeJar

Septiembre 2020–Enero 2021

Desarrollador Frontend-Backend Desarrollo de App

Centro de Extensión Universitaria / Difusión Cultural

Agosto 2019–Junio 2020 Practicante



Conocimientos

IDF.

Visual Studio Visual Code



Habilidades.

Git Hub

React

JavaScript

Css

Html

Tailwind

C#



Portafolio digital.

https://alonsolo-123.github.io/portafolio/